ACORDAO-COMPLETO-2416203

ACÓRDÃO DE RELAÇÃO

ACÓRDÃO DE RELAÇÃO 6998/2020 ATA 21/2020 - PRIMEIRA CÂMARA

Acórdão 6998/2020-TCU-Primeira Câmara
Os Ministros do Tribunal de Contas da União, reunidos em Sessão de 1ª Câmara, ACORDAM, por unanimidade, com fundamento nos arts. 1º, inciso V, e 39, inciso I, da Lei 8.443, de 16 de julho de 1992, c/c o art. 259, inciso I, e 260, § 5º, do Regimento Interno, em excluir por duplicidade o ato de peça 2 do Sr. Antonio Ivan Bezerra Filho, a teor do Acórdão 2100/2010-TCU-Plenário, da relatoria do Ministro Augusto Nardes, e considerar prejudicado, por perda do objeto, o exame de mérito do (s) demais ato (s) de admissão, em face do desligamento ou falecimento do (s) interessado (s) e pela ausência de proposta de ressarcimento de valores indevidamente recebidos, na forma prevista no art. 7º da Resolução/TCU 206/2007, de acordo com os pareceres emitidos nos autos.
1. Processo TC-Processo 020.565/2020-8 (ATOS DE ADMISSÃO) 
	1.1. Interessados: Adriana Xavier da Silva (XXX.544.703-XX) ; Antonio Ivan Bezerra Filho (XXX.920.383-XX) ; Antonio Sidney da Silva (XXX.448.033-XX) ; Bruno Miranda de Jesus Alves (XXX.391.543-XX) ; Carlos Henrique Pereira Oliveira (XXX.831.073-XX) ; Gyovany Montyny Queiroz Ribeiro (XXX.568.723-XX) ; Igor Silva Rego (XXX.168.633-XX) ; Joabe Asafe Alves Ferreira (XXX.604.163-XX) ; Jose Mario Barbosa Junior (XXX.738.483-XX) ; Jose Ricardo Baima Vieira (XXX.314.163-XX) ; Marcelo Martins Cavalcante (XXX.530.893-XX) ; Pablo Martins de Araujo (XXX.286.003-XX) ; Pamela Lucia Leal da Silva (XXX.460.613-XX) ; Perez Fernandes Castro Perez (XXX.764.704-XX) ; Ramon Domingos Cunha Silva (XXX.691.723-XX) ; Rayssa Rebeca da Silva Freitas (XXX.181.843-XX) ; Rodrigo Matos (XXX.639.883-XX) ; Samuel Victor Lopes de Oliveira (XXX.801.653-XX) ; Saul Silva Aguiar Filho (XXX.781.003-XX) ; Thalyta Pinto Martins Vale (XXX.348.053-XX) 
	1.2. Órgão/Entidade: Fundação Instituto Brasileiro de Geografia e Estatística
	1.3. Relator: Ministro-Substituto Augusto Sherman Cavalcanti
	1.4. Representante do Ministério Público: Procurador Marinus Eduardo De Vries Marsico
	1.5. Unidade Técnica: Secretaria de Fiscalização de Pessoal (SEFIP) .
	1.6. Representação legal: não há.
	1.7. Determinações/Recomendações/Orientações: não há.

Primeira Câmara

Adriana Xavier da Silva (XXX.544.703-XX); Antonio Ivan Bezerra Filho (XXX.920.383-XX); Antonio Sidney da Silva (XXX.448.033-XX); Bruno Miranda de Jesus Alves (XXX.391.543-XX); Carlos Henrique Pereira Oliveira (XXX.831.073-XX); Gyovany Montyny Queiroz Ribeiro (XXX.568.723-XX); Igor Silva Rego (XXX.168.633-XX); Joabe Asafe Alves Ferreira (XXX.604.163-XX); Jose Mario Barbosa Junior (XXX.738.483-XX); Jose Ricardo Baima Vieira (XXX.314.163-XX); Marcelo Martins Cavalcante (XXX.530.893-XX); Pablo Martins de Araujo (XXX.286.003-XX); Pamela Lucia Leal da Silva (XXX.460.613-XX); Perez Fernandes Castro Perez (XXX.764.704-XX); Ramon Domingos Cunha Silva (XXX.691.723-XX); Rayssa Rebeca da Silva Freitas (XXX.181.843-XX); Rodrigo Matos (XXX.639.883-XX); Samuel Victor Lopes de Oliveira (XXX.801.653-XX); Saul Silva Aguiar Filho (XXX.781.003-XX); Thalyta Pinto Martins Vale (XXX.348.053-XX)

AUGUSTO SHERMAN

não há.

ATOS DE ADMISSÃO (ADS)

Secretaria de Fiscalização de Pessoal (SEFIP).